【裁判字號】    99,秩抗,3
【裁判日期】    990323
【裁判案由】    違反社會秩序維護法
【裁判全文】
臺灣臺中地方法院普通庭裁定             99年度秩抗字第3號
抗  告  人
即被移送人  甲○○
上列抗告人因違反社會秩序維護法案件，不服本院臺中簡易庭於
中華民國99年1月29日所為第一審裁定（99年度中秩字第38號）
提起抗告，本院普通庭為第二審裁定如下：
    主    文
抗告駁回。
    理    由
一、按社會秩序維護法第68條第2款明定：「有下列各款行為之
    一者，處三日以下拘留或新臺幣一萬二千元以下罰鍰：二、
    藉端滋擾住戶、工廠、公司行號、公共場所或公眾得出入之
    場所者」。次按受裁定人或原移送之警察機關對於簡易庭就
    第45條移送之案件所為之裁定，有不服者，得向同法院普通
    庭提起抗告；對於普通庭之裁定，不得再行抗告；又法院受
    理違反本法案件，除本法有規定者外，準用刑事訴訟法之規
    定，社會秩序維護法第58條、第92條分別定有明文。末按抗
    告為無理由者，應以裁定駁回之，刑事訴訟法第412條亦定
    有明文，合先說明。
二、抗告意旨略以：原裁定就抗告人之姓名有誤繕情事，且原裁
    定內之時間記載亦有錯誤；另就裁定內容所述抗告人滋擾蔡
    琪玉之行為，乃第三人黃于庭所為，黃于庭係抗告人之表妹
    ，因其見抗告人被裁罰後，才留字條表明係其所為，故請求
    傳喚黃于庭到庭作證，並准予撤銷原裁定等語。
三、本院普通庭認定之事實及證據，均引用本院臺中簡易庭第一
    審裁定（如附件一）及更正裁定（如附件二、三）之記載。
    雖抗告人以上開情詞置辯，惟查：
  (一)抗告人雖提出第三人即其表妹黃于庭所寫字條1紙（見本院
    卷第3頁），欲證明滋擾行為乃黃于庭所為，惟依據蔡琪玉
    受滋擾之00-00000000號、0000000000號電話之受話通信紀
    錄查詢結果，98年11月29日當日僅有4通電話紀錄，是由黃
    于庭所申辦之行動電話門號0000000000號撥打至蔡琪玉之家
    用電話。另依據蔡琪玉遭滋擾案件通聯紀錄分析表（見本院
    臺中簡易庭第一審卷宗第22頁），蔡琪玉於98年11月29日遭
    滋擾之電話達46通，即使扣除由黃于庭手機門號0000000000
    號所撥打之4通紀錄，其餘仍有高達42通之滋擾電話。再者
    ，抗告人前於警詢時先矢口否認認識黃于庭（見本院臺中簡
    易庭第一審卷宗第10頁），現又於抗告意旨狀改稱黃于庭是
    其表妹，其所述顯然前後矛盾，是抗告人所辯，尚難採信。
    至抗告人請求傳喚證人黃于庭，本院認本件事實已臻明確，
    無另行傳喚證人黃于庭之必要，附此敘明。
  (二)另抗告人所指本院臺中簡易庭裁定，關於抗告人之姓名有誤
    繕及時間有誤載之部分，業經本院簡易庭分別於99年2月5日
    及99年2月11日以裁定更正，並已於99年2月10日及99年2月
    26 日將更正後之裁定送達抗告人，此有上開更正後之裁定
    及送達證書各2紙在卷可參，本院自毋庸再為更正，亦附此
    敘明。
四、綜上所述，抗告人藉端滋擾住戶之事實甚為明確，本院臺中
    簡易庭依社會秩序維護法第68條第2款規定，裁處抗告人罰
    鍰新臺幣2000元，經核認事用法並無不合，所為之裁處亦稱
    允適。抗告意旨否認有滋擾住戶之行為，並指摘原裁定不當
    ，為無理由，應予駁回。
五、依社會秩序維護法第58條、第92條，刑事訴訟法第412條，
    裁定如主文所示。
中    華    民    國    99    年     3    月    23    日
                  刑事第十六庭  審判長法  官  巫淑芳
                                      法  官  黃建都
                                      法  官  戴嘉慧
以上正本證明與原本無異。
不得再抗告。
                                      書記官  劉晴芬
中    華    民    國    99    年    3    月    24     日
【附件一】
臺灣臺中地方法院裁定                  99年度中秩字第38號
移送機關    臺中市警察局第二分局
被移送人    范惠諭
上列被移送人因違反社會秩序維護法案件，經移送機關以民國99
年01月22日中分二警偵字第0980038434移送書移送審理，本院裁
定如下：
    主    文
范惠諭藉端滋擾住戶，處罰鍰新臺幣貳仟元。
    事實理由及證據
一、被移送人於下列時、地有違反社會秩序維護法之行為：
  (一)時間：民國98年11月2日凌晨2時20分起至同日中午止。
  (二)地點：臺北市○○路○段89巷15弄15號3樓。
  (三)行為：被移送人與蔡琪玉間具有糾葛，被移送人於上揭時
二、上開事實，有下列之事證證明屬實：
  (一)被移送人范惠諭於警詢時否認有以0000000000號之行動電
      話滋擾蔡琪玉情事，並辯稱該0000000000號行動電話係以
      伊哥哥范淞育之名義申請給伊父親范政祐在使用，98年11
      月29日5時50分59秒至同日11時34分10秒等共7通電話，可
      能是蔡琪玉打電話給伊哥哥及父親，而伊父親那時候生病
      在家白天睡覺的時候關機，醒來後會打開手機而回撥；另
      0000000000號、0000000000號行動電話係伊哥哥的朋友賴
      憲儀申請，平常是放在服務處之桌上供大家使用云云。惟
      坦承98年11月29日凌晨 2時許，有以0000000000號電話，
      打了幾通電話給蔡琪玉之夫吳君豪（0000000000號），且
      打到當日11時前等語（被移送人警詢筆錄第 2頁第15行以
      下）。
  (二)經查，證人范淞育證述：該0000000000號行動電話為其申
      請，目前由父親范政祐在使用，對98年11月29日曾撥打給
      蔡琪玉並不知道；另證人范政祐證述0000000000號行動電
      話為其使用，但是否有在98年11月29日凌晨以該電話與蔡
      琪玉通話，均稱不知道。另證人蔡棋玉於警詢時證稱：因
      來電滋擾之電話，其知道是被移送人或其親友曾經使用過
      的，被移送人與其夫吳君豪有糾葛及交往過，其曾對被移
      送人提起訴訟，被移送人亦曾以撥打電話、簡訊滋擾，並
      立有和解協議書道歉等語。核與被移送人警詢時坦承伊與
      蔡琪玉之夫吳君豪認識且比較熟悉，伊與蔡琪玉之前認識
      ，因蔡琪玉曾對伊提起刑事告訴等情互核觀之，顯見被移
      送人與蔡琪玉彼此間，曾因蔡琪玉其夫吳君豪交往因素及
      金錢之糾葛情事。次查，被移送人自承98年11月29日曾打
      電話給吳君豪，後在警詢補充說明又辯稱：先前警詢時所
      稱「伊有用0000000000號電話打了幾通電話給蔡琪玉之夫
      吳君豪（0000000000號）」，係伊誤解，是要講伊父親可
      能回撥給蔡棋玉，因蔡琪玉有打過電話給伊父親范政祐，
      伊父親可能在不知情下才回撥給蔡琪玉等語；然被移送人
      前後說詞不一致，縱如被移送人所稱，係伊父親誤回撥給
      蔡琪玉，然被移送人於98年11月29日，確曾使用過000000
      0000號話撥打給吳君豪，被移送人於98年11月28日凌晨間
      至同日11時間有使用過0000000000號電話，足以確認，況
      吳君豪與蔡琪玉為夫妻關係又同住，蔡琪玉其住處000000
      0000號亦有受到0000000000號電話滋擾，而證人范淞育及
      范政祐於警詢時均表示與蔡琪玉並不認識及仇隙，是證人
      范淞育、范政祐應無撥打滋擾蔡琪玉之可能，則上開蔡琪
      玉所受0000000000號、0000000000號、0000000000號行動
      電話之滋擾，其中0000000000號為被移送人確有使用過，
      故被移人難謂未以此電話滋擾蔡琪玉之干係，被移送人對
      此情節應知之甚明，至蔡琪玉另受到0000000000號、0000
      000000號行動電話之滋擾，該電話既在被移送人其兄服務
      處供大家使用，被移送人取得此二支行動電話使用之機會
      定高於他人，此外，證人蔡琪玉於警詢述明確，並有被移
      送人與蔡琪玉間簽立之和解協議書、蔡琪玉受滋擾之0000
      000000號、0000000000號電話之受信通信紀錄查詢結果、
      北市警文一刑字第009831327300號分別向遠傳電信、中華
      電信、中華電信行動等公司之通聯調閱查詢單、蔡琪玉遭
      滋擾案件通聯紀錄分析等各1件及簡訊照片2幀附卷可資佐
      證，是綜合前情，被移送人與蔡琪玉間曾具有糾葛，本件
      被移送人於98年11月28日以電話、簡訊，藉端滋擾蔡棋玉
      而有違反社會秩序維護法第68條第2款之規定，足以認定
      。至被移送人前開所辯，顯係推諉御責之詞，委無可採。
三、依社會秩序維護法第46條第1項、第68條第1項第2款，裁定
    如主文。
中    華    民    國    99    年    1     月    29    日
                  臺灣臺中地方法院臺中簡易庭
                              法  官  柯崑輝
【附件二】
臺灣臺中地方法院裁定                  99年度中秩字第38號
移送機關    臺中市警察局第二分局
被移送人    甲○○
上列被移送人因違反社會秩序維護法案件，本院於民國99年1月
29日所為之裁定，應更正如下：
    主    文
原裁定原本及正本中被移送人欄、主文欄、事實理由及證據欄關
於「范惠諭」之記載，均應更正為「甲○○」。
    理    由
一、按刑事判決文字，如顯係誤寫，而不影響於全案情節與判決
    之本旨者，依司法院大法官會議釋字第43號解釋意旨，可由
    原審法院依聲請或本於職權以裁定更正。又法院受理違反社
    會秩序維護法案件，除社會秩序維護法有規定者外，準用刑
    事訴訟法之規定，社會秩序維護法第92條定有明文規定。
二、本院前於民國99年1月29日所為原裁定，如主文所示之誤寫
    ，緣係移送機關之誤寫，致有如主文所示之顯然錯誤，嗣經
    查明後，爰予更正如主文所示。
三、依社會秩序維護法第92條及首開規定，裁定如主文。
中    華    民    國    99    年    2     月    5     日
                  臺灣臺中地方法院臺中簡易庭
                              法  官  柯崑輝
【附件三】
臺灣臺中地方法院裁定                  99年度中秩字第38號
移送機關    臺中市警察局第二分局
被移送人    甲○○
上列被移送人因違反社會秩序維護法案件，本院於民國99年1月
29日所為之裁定，應更正如下：
    主    文
原裁定原本及正本中事實理由及證據欄中一、（一）時間「民國
98年11月2日凌晨2時20分起至同日中午止」，應更正為「民國98
年11月29日凌晨2時20分起至同日中午止」；二、（二）第二十
一行之「98年11月28日」，應更正為「98年11月29日」。
    理    由
一、按刑事判決文字，如顯係誤寫，而不影響於全案情節與判決
    之本旨者，依司法院大法官會議釋字第43號解釋意旨，可由
    原審法院依聲請或本於職權以裁定更正。又法院受理違反社
    會秩序維護法案件，除社會秩序維護法有規定者外，準用刑
    事訴訟法之規定，社會秩序維護法第92條定有明文規定。
二、本院前於民國99年 1月29日所為原裁定，如主文所示之誤寫
    ，顯均係文字之誤寫，且不影響於全案情節與裁定之本旨，
    爰依首揭說明，更正如主文所示。
三、依社會秩序維護法第92條及首開規定，裁定如主文。
中    華    民    國    99    年    2     月    11    日
                  臺灣臺中地方法院臺中簡易庭
                              法  官  柯崑輝

司法院資訊處製作；財團法人民間司法改革基金會備份。
